【裁判字號】    88,交訴,33
【裁判日期】    890616
【裁判案由】    業務過失致死
【裁判全文】
臺灣花蓮地方法院刑事判決                          八十八年度交訴字第三三號
    公  訴  人  臺灣花蓮地方法院檢察署檢察官
    被      告  甲○○
    選任辯護人  陳清華
右列被告因業務過失致死案件，經檢察官提起公訴（八十八年度偵字第四一三四號）
，本院判決如左︰
    主  文
甲○○從事業務之人，因業務上之過失致人於死，處有期徒刑拾月。緩刑參年。
    事  實
一、甲○○以駕駛營業大貨車載運貨物為業，為從事駕駛業務之人，於民國八十八年
    八月十一日下午十五時許，其駕駛車號ＧＱ─八○一號（起訴書誤為ＱＧ─八○
    一號）營業大貨車，沿台九線公路由南往北行駛，途經該路一七七公里七百公尺
    處，本應注意汽車在雙向二車道行駛時，在劃有分向限制線之路段，不得駛入來
    車之車道內，而依當時情節天候雨、日間自然光線、路面濕潤、無缺陷、無障礙
    物，並無不能注意之情事，詎甲○○竟疏於注意而侵入對向車道，適有江茂城駕
    駛車號Ｕ七─一四二八號自用小貨車，沿該路南下行駛，因甲○○侵入對向車道
    ，致兩車閃避不及而相撞，江茂城因而受到頭胸肋骨骨折及腹鈍挫傷，致顱內胸
    腹腔內出血，當場死亡。甲○○於肇事後即留在現場，旋並向據報前來處理之警
    員自首，坦承肇事並接受裁判。
二、案經甲○○自首及台灣花蓮地方法院檢察署檢察官相驗後簽分偵查起訴。
    理  由
一、右揭被告甲○○以駕駛營業大貨車為業，因駕車撞及江茂城所駕駛之車輛致江茂
    城死亡之事實，業據被告甲○○坦承不諱，並經被害人家屬乙○○指訴綦明，及
    證人即江茂城所駕車上乘客王之皓證稱甚詳，復有道路交通事故調查報告表附現
    場圖、現場照片數幀附卷足稽，而被害人江茂城確因本件車禍受有頭胸肋骨骨折
    及腹鈍挫傷，致顱內胸腹腔內出血，當場死亡，亦經檢察官督同法醫師到場相驗
    屬實，製有驗斷書、相驗屍體證明書、勘驗筆錄及履勘筆錄各一份在卷足憑。
二、被告固矢口否認其對車禍之發生有何過失，辯稱：是對方開車侵入伊之車道導致
    車禍發生云云，被告之選任辯護人辯稱如附件答辯狀所示。惟查：
  (一)被告係駕車侵入對向車道（即南下車道），始發生本件車禍事故，此經證人即江
    茂城所駕車上乘客王之皓於警訊、偵查中指證歷歷（警訊卷十一頁、相驗卷二二
    頁）。
  (二)系爭車禍發生後，花蓮縣警察局新城分局崇德派出所警員到現場時，發現兩車撞
    擊所產生之碎片、刮痕、煞車痕均在右揭路段之南下車道，此有道路交通事故調
    查報告表及所附現場圖、現場照片七張可證，並經檢察官履勘現場查證屬實，製
    有履勘筆錄一份足參。
    綜上足見被告應係駕車侵入對向車道，以致發生本件事故，其上開辯詞，顯與事
    實不符，並不可採。
三、按汽車在雙向二車道行駛時，在劃有分向限制線之路段，不得駛入來車之車道內
    ，道路交通安全規則第九十七條第二款定有明文。本件被告領有適當之駕照，應
    知悉上開交通安全規定，其駕車自應注意遵守該規定，且依當時情形天候雨、日
    間自然光線、路面濕潤、無缺陷、無障礙物（前開道路交通事故調查報告表一份
    參照），並無不能注意之情事，被告卻疏未注意貿然駛入對向車道，以致肇事，
    使被害人身亡，被告顯有過失，且被害人之死亡結果與被告之過失行為間並有相
    當之因果關係；（台灣省花東區車輛行車事故鑑定委員會鑑定意見書及台灣省車
    輛行車事故覆議鑑定委員會亦同此認定，有鑑定意見書、前開覆議鑑定委員會函
    各一份在卷足參）。本件事證已明，被告犯行洵堪認定。
四、核被告所為係犯刑法第二百七十六條第二項之從事業務之人，因業務上之過失致
    人於死罪。再查被告於肇事後自行打電話報警，之後並於警員到場處理時向警員
    坦承肇事乙節，核與花蓮縣警察局新城分局崇德派出所警員所製作之相驗案件初
    步調查報告表上報案人之記載相符，並有被告於車禍發生後即於警局製作之筆錄
    一份足憑，堪信上開事實為真實，是屬於對於未發覺之罪自首而接受裁判，應予
    減輕其刑。爰審酌被告因一時疏失未能遵守交通規則致被害人車禍身亡，其駕車
    侵入對向車道，過失情節非輕，及犯後已與被害人家屬達成和解賠償損失（有調
    解書一份）暨其犯罪後之態度等一切情狀，量處如主文所示之刑。末查被告前未
    曾受有期徒刑以上刑之宣告，有臺灣高等法院被告全國前案紀錄表一份在卷可稽
    ，其因一時失慮，致觸刑章，事後已有悔意，本院認其經此科刑判決之教訓後，
    當知警惕而無再犯之虞，因認對其所宣告之刑，以暫不執行為適當，爰併宣告緩
    刑參年，以啟自新。
據上論斷，應依刑事訴訟法第二百九十九條第一項前段，刑法第二百七十六條第二項
、第六十二條前段、第七十四條第一款，罰金罰鍰提高標準條例第一條前段，判決如
主文。
中      華      民      國      八  十  九    年    六    月    十六    日
                                臺灣花蓮地方法院刑事庭
                                    法  官  楊  碧  惠
右正本證明與原本無異。
如對本判決不服，應於送達後十日內，向本院提出上訴狀。（應抄附繕本）告訴人或
被害人如對於本判決不服者，應具備理由請求檢察官上訴，其上訴期間之計算係以檢
察官收受判決正本之日期為準。
`                                   法院書記官
中      華      民      國       八 十 九     年     六    月    十九   日
附錄本判決論罪之法律條文：
刑法第二百七十六條：
因過失致人於死者，處二年以下有期徒刑、拘役或二千元以下罰金。
從事業務之人，因業務上之過失犯前項之罪者，處五年以下有期徒刑或拘役，得併科
三千元以下罰金。


司法院資訊處製作；財團法人民間司法改革基金會備份。
